Inventaris van het archief van het Ministerie van Justitie: Bureau A van de Tweede Afdeling, Bureau en (Onder) Afdeling Internationale Rechtshulp, Uitleveringsdossiers 1921-1995
Nationaal Archief, Den Haag
- Dossiers Internationale Rechtshulp
  - Personen van wie de achternaam begint met de letter N, 13.
    - Neus, P.J.L. (6588), 1938-1939; 234; 1 omslag
    - (EX810/210), 1982; 235; 1 omslag
    - (EX730/092), 1973-1975; 236; 1 omslag
    - Nossent, M.J. (6394), 1935; 237; 1 omslag
    - Noyons, A.F.M. (6610), 1939; 238; 1 omslag
  - Personen van wie de achternaam begint met de letter O, 14.
    - --, 1979; 239; 1 omslag
    - (810/021), 1981; 240; 1 omslag
    - (680/052), 1968-1969; 241; 1 omslag
    - (880/1724), 1994-1995; 242; 1 omslag
      Openbaarheid beperkt tot 01-01-2071
      Bevat Duitse teksten. Dossier ligt bij het ministerie van Justitie
    - Osiadacs, P. (6591), 1938-1944; 243; 1 omslag
    - (790/014), 1979; 244; 1 omslag
    - (530/015), 1935-1955; 245; 1 omslag
    - (6437), 1935-1941; 246; 1 omslag
  - Personen van wie de achternaam begint met de letter P, 15.
    - (6633), 1946; 247; 1 omslag
    - Papanicolsou, G. (6168), 1931; 248; 1 omslag
    - (6688), 1947-1949; 249; 1 omslag
      Franse en Hongaarse teksten
    - Pasch, K.W.J. (6520), 1937; 250; 1 omslag
    - (720/088), 1972-1978; 251-255; 2 pakken en 3 omslagen
      - Map I 1972, 251; 1 omslag
        Bevat Duitse, Engelse en Zweedse teksten
      - Map II 1972-1973, 252; 1 pak
      - Map III 1973-1974, 253; 1 omslag
      - Map IV 1973-1977, 254; 1 pak
      - Map V 1977-1978, 255; 1 omslag
        Bevat Zweedse teksten
    - (690/038), 1968-1969; 256; 1 omslag
    - Peet, J. (6513), 1937; 257; 1 omslag
    - (760/042), 1976-1977; 258; 1 omslag
    - (800/156), 1972-1981; 259; 1 omslag
    - Pentsek, O. (6550), 1938; 260; 1 omslag
    - Perrone, G. (6323), 1934; 261; 1 omslag
      Bevat Franse en Italiaanse teksten
    - (6674), 1948; 262; 1 omslag
    - (770/092), 1977-1978; 263; 1 omslag
      Bevat Engelse, Franse en Griekse teksten
    - Pezarro, M. (6326), 1934; 264; 1 omslag
    - Pfaff, S. (6620), 1940; 265; 1 omslag
    - Pik, J. (6396), 1935; 266; 1 omslag
    - Planken, J. (6560), 1938; 267; 1 omslag
    - (560/011), 1956-1958; 268; 1 omslag
      Openbaarheid beperkt tot 01-01-2034
    - (6631), 1945-1949; 269; 1 omslag
    - (810/192), 1981-1983; 270; 1 omslag
    - Purrio, J. (6603), 1938-1939; 271; 1 omslag
  - Personen van wie de achternaam begint met de letter R, 16.
    - (810/198), 1981-1983; 272; 1 omslag
    - (6669), 1947; 273; 1 omslag
    - (EX680/012), 1968-1994; 274; 1 omslag
    - Ramos, J.O. (6023), 1929-1930; 275; 1 pak
    - (580/010), 1958-1963; 276; 1 omslag
    - Rappaport, J. (6292), 1933; 277; 1 omslag
    - Rasing, H.G. (6271), 1932-1933; 278; 1 omslag
    - (EX770/062), 1977-1978; 279; 1 omslag
    - (550/021), 1955; 280; 1 omslag
    - (790/143), 1979-1985; 281; 1 pak
      Openbaarheid beperkt tot 01-01-2061
      Bevat Duitse, Engelse, Franse en Zweedse teksten
    - Regner, E.L. (6352), 1934; 282; 1 omslag
      Bevat Finse en Franse teksten
    - (570/018), 1958-1965; 283; 1 omslag
      Bevat Duitse, Franse en Italiaanse teksten
    - (810/197), 1981-1983; 284; 1 omslag
    - (790/144), 1979; 285; 1 omslag
    - (EX790/059), 1979; 286; 1 pak
    - (780/011), 1978-1979; 287; 1 pak
    - (6668), 1947-1951; 288; 1 omslag
      Bevat Spaanse teksten
    - (780/001), 1978; 289; 1 pak
    - Rosen, N. (6228), 1932-1935; 290; 1 omslag
    - (790/086), 1979; 291; 1 omslag
    - Rossetti, A. (6250), 1933-1935; 292; 1 omslag
    - (810/200), 1981-1982; 293; 1 omslag
    - Roth, A.A. (6383), 1935; 294; 1 omslag
      Bevat Franse en Hongaarse teksten
    - Rothman, R.G.E. (5764), 1925; 295; 1 omslag
    - Rotthier, A.M.A. (6153), 1931; 296; 1 omslag
    - (6716), 1949-1950; 297; 1 omslag
    - (790/012), 1979-1980; 298; 1 omslag
    - (EX790/158), 1979-1987; 299; 1 pak
    - --, 1979-1980; 300; 1 omslag
    - (6733), 1950-1951; 301; 1 omslag
    - (6778), 1952; 302; 1 omslag
  - Personen van wie de achternaam begint met de letter S, 17.
    - (570/017), 1957-1960; 303; 1 omslag
    - (6622), 1942; 304; 1 omslag
    - (EX750/100), 1975-1976; 305; 1 omslag
    - Schaefer, E.F.P. (6190), 1931; 306; 1 omslag
    - (6261), 1933-1942; 307; 1 omslag
    - Schaeffer, M.A. (6617), 1939-1940; 308; 1 omslag
    - (800/103), 1980-1982; 309; 1 omslag
    - (790/004), 1979-1984; 310; 1 omslag
    - (6682), 1948-1951; 311; 1 omslag
    - Schleyer, W.C. (6455), 1936; 312; 1 omslag
    - Schmidt, F.A.W. (6398), 1935; 313; 1 omslag
    - (EX800/008), 1980-1981; 314; 1 omslag
    - (EX770/071), 1977-1978; 315; 1 omslag
    - (EX770/145), 1977-1981; 316; 1 pak
    - Schneider, W. (6524), 1937; 317; 1 omslag
    - Scholten, J.A. (6333), 1934-1935; 318; 1 omslag
      Engelse teksten
    - Scholten, L.J.G. (6614), 1939-1940; 319; 1 omslag
    - Schopp, F. en A. Schopp (6160), 1931; 320; 1 omslag
    - Schott, H.H. (6307), 1934; 321; 1 omslag
    - (6736), 1951; 322; 1 omslag
    - Schuil, J.U.H. (6572), 1938-1940; 323; 1 omslag
    - (670/055), 1968; 324; 1 omslag
    - Schuwer, J. (6461), 1936; 325; 1 omslag
    - Schwalenberg, W. (6554), 1938-1939; 326; 1 omslag
    - Schwarzenberger, M. (6277), 1933; 327; 1 omslag
    - Schweitzer, G. (6488), 1937; 328; 1 omslag
    - (EX760/109), 1976-1977; 329; 1 pak
    - (720/046), 1972; 330; 1 omslag
    - (EX800/181), 1980-1981; 331-334; 4 pakken
      - Map I 1980-1981, 331
      - Map II 1980-1981, 332
      - Map III 1980-1985, 333
      - Map IV 1981, 334
    - (EX780/138), 1978-1988; 335; 1 pak
    - (ML25936), 1988-1991; 336-340; 5 pakken
      - Map I 1988, 336
      - Map II 1988, 337
      - Map III 1988-1991, 338
        Openbaarheid beperkt tot 01-01-2067
      - Map IV 1989-1990, 339
        Openbaarheid beperkt tot 01-01-2066
      - Map V 1990, 340
    - Sievert, D. (6495), 1937; 341; 1 omslag
    - Sirk, A.J. (6462), 1936; 342; 1 pak
      Bevat Duitse, Estse en Franse teksten
    - Skotte, C. (6210), 1931-1936; 343; 1 omslag
      Bevat Duitse en Hongaarse teksten
    - (790/015), 1979; 344; 1 omslag
    - (6673), 1948; 345; 1 omslag
    - (ML4841), 1965-1966; 346; 1 omslag
    - (590/029), 1959-1962; 347; 1 omslag
      Openbaarheid beperkt tot 01-01-2038
    - (790/020), 1979; 348; 1 omslag
      Bevat Engelse, Franse en Joegoslavische teksten
    - (690/001), 1968-1991; 349; 1 pak
    - Springer, A. (6155), 1930-1931; 350; 1 omslag
    - Steinmetz, E. (6251), 1933; 351; 1 omslag
    - (810/196), 1980-1982; 352; 1 omslag
    - Steppe, E.J.G. (6615), 1939; 353; 1 omslag
    - Sterian, J. (6215), 1931-1935; 354; 1 omslag
    - Sterling, C. (530/1944), 355; 1 omslag
    - Strauss, S. (6446), 1936; 356; 1 omslag
    - (6746), 1949-1951; 357; 1 omslag
    - Stuemer, H.J.M. en V.H. Stuemer (6618), 1939-1940; 358; 1 omslag
    - (790/158), 1979-1981; 359-360; 2 omslagen
      - Map I 1979-1981, 359
      - Map II 1979-1981, 360
    - Svarda, J. (6440), 1934-1936; 361; 1 omslag
  - Personen van wie de achternaam begint met de letter T, 18.
    - Taute, E.A. (6530), 1937-1938; 362; 1 omslag
    - (700/56), 1970-1971; 363; 1 omslag
    - (6777), 1951-1952; 364; 1 omslag
    - (6670), 1947; 365; 1 omslag
    - (700/031), 1970; 366; 1 omslag
    - (710/053), 1971-1972; 367; 1 omslag
    - --, 1954; 368; 1 omslag
    - Trompetter, A. (6464), 1936-1938; 369; 1 omslag
    - (800/110), 1980; 370; 1 pak
    - (800/110), 1980-1981; 371; 1 pak
  - Personen van wie de achternaam begint met de letter V, 19.
    - (6625), 1942; 372; 1 omslag
    - (EX670/027), 1967-1968; 373; 1 omslag
      Bevat Engelse en Italiaanse teksten
    - (EX740/090), 1975-1976; 374; 1 omslag
    - (EX550/024), 1955; 375; 1 omslag
    - (6686), 1948; 376; 1 omslag
    - (EX770/123), 1978; 377; 1 omslag
    - (EX520/023), 1946-1983; 378; 1 omslag
    - Vitalli, M. (6211), 1931-1933; 379; 1 omslag
    - (6643), 1946; 380; 1 omslag
    - (6666), 1947-1952; 381; 1 omslag
    - (6742), 1949-1950; 382; 1 omslag
  - Personen van wie de achternaam begint met de letter W, 20.
    - (6641), 1946-1948; 383; 1 omslag
    - (770/135), 1978-1981; 384; 1 omslag
    - (ML2950), 1963; 385; 1 omslag
    - (6639), 1946-1949; 386; 1 omslag
    - Weinert, H. (6340), 1934; 387; 1 omslag
    - (EX690/028), 1976; 388; 1 omslag
    - (6646), 1946; 389; 1 omslag
    - Weise - Görner, A.R. (6372), 1934-1935; 390; 1 omslag
    - Westermann, B.(6476), 1936; 391; 1 omslag
    - Wijk, H. van (6581), 1938; 392; 1 omslag
    - (EX720/082), 1972-1977; 393; 1 omslag
    - Wilmink, H. (6627), 1943; 394; 1 omslag
    - (770/108), 1977-1986; 395; 1 pak
    - (EX800/126), 1981; 396; 1 omslag
    - (EX530/027), 1953-1960; 397; 1 omslag
    - (6709), 1949-1952; 398; 1 omslag
    - (EX800/117), 1980-1985; 399; 1 omslag
    - Wocke, R.T.B. (6514), 1937; 400; 1 omslag
    - Woerkom, G.M.F (6295), 1933-1936; 401; 1 omslag
    - Wolf, B. (6410), 1935-1939; 402; 1 omslag
    - (EX760/026), 1976; 403; 1 pak
  - Personen van wie de achternaam begint met de letter Y, 21.
    - (800/186), 1980; 404; 1 pak
  - Personen van wie de achternaam begint met de letter Z, 22.
    - Zaman, A.J. (6594), 1929; 405; 1 omslag
    - (530/006), 1949-1953; 406; 1 omslag
    - Zimmer, K.O. (6207), 1931-1932; 407; 1 omslag
    - (6732), 1950; 408; 1 omslag